臺灣士林地方法院刑事判決
110年度訴字第65號
公  訴  人  臺灣士林地方檢察署檢察官
被      告  王昆陽（原名：王金科）
上列被告因違反商業會計法等案件，經檢察官提起公訴（108年
度偵字第7357號），被告於本院準備程序中就被訴事實為有罪之
陳述，經本院合議庭裁定由受命法官獨任行簡式審判程序審理，
並判決如下：
    主  文
王昆陽犯如附表「罪名及宣告刑」欄所示之罪，各處如附表「罪
名及宣告刑」欄所示之刑。應執行有期徒刑壹年陸月，如易科罰
金，以新臺幣壹仟元折算壹日。
    事  實
一、王昆陽為熏香實業有限公司（已廢止，原址設臺北市○○區○○
    ○路000號9樓之3，下稱熏香公司）之實際負責人，主辦該公
    司會計事項，為商業會計法所稱之主辦會計人員。其明知熏
    香公司並無如附表各編號所示之交易事實，竟基於填製不實
    會計憑證、幫助他人逃漏營業稅之犯意，自民國103年9月(
    起訴書誤載為4月，應予更正)起至106年4月（起訴書誤載為
    6月，應予更正）止，開立如附表所示之不實統一發票予如
    附表買受人欄所示之廣池水產行等營業人充當進項憑證使用
    ，使該等營業人（除附表編號16中之藝賞企業有限公司【下
    稱藝賞公司】係虛設公司而未發生逃漏稅情形外）持之向稅
    捐稽徵機關申報扣抵該期銷項稅額，以此方式幫助各該營業
    人逃漏營業稅額共計新臺幣（下同）9,086,955元，足以生
    損害於稅捐稽徵機關對於營業稅徵課管理及正確性。
二、案經財政部臺北國稅局移送臺灣士林地方檢察署偵查起訴。
    理  由
壹、程序部分：
    按被告以外之人於審判外之言詞或書面陳述，除法律有規定
    者外，不得作為證據，刑事訴訟法第159條第1項定有明文。
    又被告以外之人於審判外之陳述，雖不符刑事訴訟法第159
    條之1至第159條之4之規定，而經當事人於審判程序同意作
    為證據，法院審酌該言詞陳述或書面陳述作成時之情況，認
    為適當者，亦得為證據；當事人、代理人或辯護人於法院調
    查證據時，知有同法第159條第1項不得為證據之情形，而未
    於言詞辯論終結前聲明異議者，視為有前項之同意，刑事訴
    訟法第159條之5亦定有明文。本判決所列各項供述證據，公
    訴人、被告王昆陽均未爭執其證據能力，且於言詞辯論終結
    前亦未聲明異議（見本院110年度訴字第65號卷【下稱訴字
    卷】第95至97、111至113、201至211頁），本院審酌各該證
    據作成時之情況，並無不當之情形，認以之作為證據應屬適
    當，依刑事訴訟法第159條之5第2項規定，自得作為證據。
    至本判決所引用之其餘非供述證據，並無證據證明係公務員
    違背法定程序所取得，亦無顯有不可信之情況，自均得作為
    本判決之證據。
貳、實體部分：
一、上揭犯罪事實，業據被告於本院審理時坦承不諱（見訴字卷
    第203、209、210頁），並有財政部臺北國稅局審查四科查
    緝案件稽查報告及所附熏香公司設立變更登記資料、領用發
    票購票證申請書、營利事業所得稅結算申報書、申報書查詢
    料印資料、營業人銷售額與稅額申報書、全國進口報單總細
    項資料、進項來源、銷項去路明細、專案申請調檔統一發票
    查核名冊、專案申請調檔查核清單、營業人取得涉嫌開立不
    實統一發票營業人熏香公司不實統一發票派查表在卷可稽（
    臺灣士林地方檢察署108年度他字第717號卷【下稱他卷】一
    第5至20、25至32、47、89至117、261至282頁，他卷二第42
    1至515頁），足認被告任意性自白與事實相符，堪予採信。
    本件事證明確，被告上開犯行堪以認定，應予依法論科。
二、論罪科刑：
（一）被告為上開行為後，稅捐稽徵法第43條第1項規定業於110
      年12月17日修正公布，並自同年月19日生效施行，此次修
      正前稅捐稽徵法第43條第1項規定：「教唆或幫助犯第41
      條或第42條之罪者，處3年以下有期徒刑、拘役或科6萬元
      以下罰金」；修正後則規定：「教唆或幫助犯第41條或第
      42條之罪者，處3年以下有期徒刑，併科100萬元以下罰金
      」，前開比較新舊法結果，修正後之規定，並未較有利於
      被告，是依刑法第2條第1項前段規定，就被告本案犯行，
      自應適用被告行為時即修正前之稅捐稽徵法第43條第1項
      規定。
（二）按商業會計法所稱之商業會計憑證，分為原始憑證及記帳
      憑證，所謂原始憑證，係指證明事項之經過，而為造具記
      帳憑證所根據之憑證，計有外來憑證、對外憑證、內部憑
      證3類。其中記帳憑證則係指證明處理會計事項人員之責
      任而為記帳所根據之憑證而言，有收入傳票、支出傳票及
      轉帳傳票三類，此觀諸商業會計法第15、16、17條之規定
      自明。而營利事業銷貨統一發票，係營業人依營業稅法規
      定於銷售貨物或勞務時，開立並交付予買受人之交易憑證
      ，足以證明會計事項之經過，應屬商業會計法第15條第1
      款所稱之原始憑證，屬商業會計憑證之一種（最高法院87
      年度台非字第389號判決參照）。次按統一發票乃證明事
      項之經過而為造具記帳憑證所根據之原始憑證，商業負責
      人如明知為不實之事項，而開立不實之統一發票，係犯商
      業會計法第71條第1款之以明知為不實之事項而填製會計
      憑證罪，該罪為刑法第215條業務上登載不實文書罪之特
      別規定，依特別法優於普通法之原則，自應優先適用，無
      論以刑法第215條業務上登載不實文書罪之餘地（最高法
      院87年度台上字第11號、92年度台上字第6792號、94年度
      台非字第98號判決參照）。被告係熏香公司之實際負責人
      ，屬商業會計法之主辦或經辦會計人員，其填製如附表各
      編號所示內容不實之統一發票，交付附表所示各營業人作
      為進項憑證，供其等持向稅捐機關申報扣抵營業稅款（除
      附表編號16中之藝賞企業有限公司【下稱藝賞公司】外）
      ，而以此方式幫助該等納稅義務人逃漏營業稅捐，核被告
      就附表各編號所為，均係犯商業會計法第71條第1款之填
      製不實會計憑證罪、修正前稅捐稽徵法第43條第1項之幫
      助逃漏稅捐罪。至起訴意旨認被告開立不實統一發票並交
      付他人之行為，另涉犯行使業務登載不實文書罪，然依上
      開說明，此部分與商業會計法第第71條第1款填製不實會
      計憑證罪間為法條競合關係，不另論罪。
（三）數行為於同時同地或密切接近之時地實施，侵害同一之法
      益，各行為之獨立性極為薄弱，依一般社會健全觀念，在
      時間差距上，難以強行分開，在刑法評價上，以視為數個
      舉動之接續施行，合為包括之一行為予以評價，較為合理
      者，始屬接續犯，而為包括之一罪。營業稅之申報，加值
      型及非加值型營業稅法第35條第1項明定，營業人除同法
      另有規定外，不論有無銷售額，應以每2月為一期，於次
      期開始15日內，向主管稽徵機關申報。是每期營業稅申報
      ，於各期申報完畢，即已結束，以「一期」作為認定逃漏
      營業稅次數之計算，區別不難，獨立性亦強，於經驗、論
      理上，難以認定逃漏營業稅，可以符合接續犯之行為概念
      （最高法院107年度台上字第1246號、101年度台上字第43
      62號判決意旨參照）。是以，本案應以營業稅繳納期間即
      每2個月為1期，作為認定罪數之計算基準，而予以分論併
      罰，被告自103年9月起至106年4月止，於附表各編號所示
      營業稅期內，分別開立不實之當期統一發票交付各該營業
      人扣抵銷項稅額，均應予以分論併罰。起訴書就此部分認
      均應論以接續犯之一罪，尚有未合。又被告於如附表各編
      號營業稅期間所為，係基於同一犯罪故意而填製不實會計
      憑證交付各營業人而幫助他人逃漏稅捐犯行（附表編號39
      1至403、478至485部分除外），犯罪行為部分重疊，屬一
      行為觸犯填製不實會計憑證及幫助逃漏稅捐2罪名，均為
      想像競合犯，應各依刑法第55條規定，從一重之填製不實
      會計憑證罪處斷。
（四）至被告就附表各編號同一申報期間內，開立數張不實發票
      ，係於同一報稅期間填製不實會計憑證幫助逃漏稅捐，應
      認係基於單一犯罪決意，在時空密接狀態下，接續實行相
      同構成要件之行為，由於各行為之獨立性極為薄弱，依一
      般社會健全觀念，在時間差距上，難以強行分開，在刑法
      評價上，以視為數個舉動之接續施行，合為包括之一行為
      予以評價，較為合理，而應各論以接續犯。
（五）爰審酌被告擔任熏香公司實際負責人，竟以虛偽開立統一
      發票之方式，幫助他人逃漏稅捐，嚴重妨礙稅捐徵納正確
      性及公平性，且影響國家對於稅收資料之管理，殊值非難
      ，惟念及被告坦承犯行，惡性尚非重大，兼衡其犯罪動機
      、手段、虛開統一發票金額及幫助逃漏營業稅額之金額、
      所生危害，暨其自陳之智識程度、家庭生活經濟狀況（訴
      字卷第211頁）等一切情狀，各量處如附表「罪名及宣告
      刑」所示之刑，並均諭知易科罰金之折算標準。
（六）按數罪併罰之定應執行刑，係出於刑罰經濟與責罰相當之
      考量，並非予以犯罪行為人不當之利益，為一種特別的量
      刑過程，定應執行刑之宣告，乃對行為人本身及所犯各罪
      之總檢視，除應考量行為人所犯數罪反應出之人格特性，
      並應權衡審酌行為人之責任與整體刑法目的及相關刑事政
      策，在量刑權之法律拘束性原則下，依刑法第51條第5款
      規定，採限制加重原則，以宣告各刑中之最長期限為下限
      ，各刑合併之刑期為上限，但最長不得逾30年，資為量刑
      裁量權之外部界限，並應受比例原則、平等原則、責罰相
      當原則、禁止重複評價原則等內部界限之支配，使以輕重
      得宜，罰當其罪，俾符合法律授與裁量權之目的，以區別
      數罪併罰與單純數罪之不同，兼顧刑罰衡平原則。是刑法
      第51條數罪併罰定執行刑之立法方式，非以累加方式定應
      執行刑，如以實質累加之方式定應執行刑，則處罰之刑度
      將超過其行為之不法內涵，而違反罪責原則，及考量因生
      命有限，刑罰對被告造成之痛苦程度，係隨刑度增加而生
      加乘效果，而非以等比方式增加，是則以隨罪數增加遞減
      其刑罰之方式，當足以評價被告行為之不法性之法理（即
      多數犯罪責任遞減原則）。爰依上開說明，基於罪責相當
      之要求，在外部性及內部性界限範圍內，為適度反應被告
      之犯罪目的、動機、手段、犯後態度等人格特性，並綜合
      斟酌被告犯罪行為之不法與罪責程度，及對其施以矯正之
      必要性，定如主文所示之應執行刑，並諭知易科罰金之折
      算標準，以資懲儆。
三、沒收部分：
（一）被告行為後，刑法有關沒收規定，業於104年12月17日修
      正、於同年月30日公布，其中刑法第38條之3復於105年5
      月27日再經修正、於同年6月22日公布，並皆自105年7月1
      日施行。又刑法第2條第2項規定：「沒收、非拘束人身自
      由之保安處分適用裁判時之法律。」其立法理由略謂：「
      本次沒收修正經參考外國立法例，以切合沒收之法律本質
      ，認沒收為本法所定刑罰及保安處分以外之法律效果，具
      有獨立性，而非刑罰（從刑），為明確規範修法後有關沒
      收之法律適用爰明定適用裁判時法。」故關於沒收之法律
      適用，尚無新舊法比較之問題，於新法施行後，應一律適
      用新法之相關規定。
（二）按犯罪所得，屬於犯罪行為人者，沒收之；犯罪行為人以
      外之自然人、法人或非法人團體，因下列情形之一取得犯
      罪所得者，亦同：明知他人違法行為而取得。因他人違
      法行為而無償或以顯不相當之對價取得。犯罪行為人為
      他人實行違法行為，他人因而取得；前2 項之沒收，於全
      部或一部不能沒收或不宜執行沒收時，追徵其價額；第1 
      項及第2 項之犯罪所得，包括違法行為所得、其變得之物
      或財產上利益及其孳息，同法第38條之1 第1 項前段、第
      2 、3 、4 項定有明文。
（三）本件被告幫助如附表各編號所示營業人逃漏營業稅，固使
      各該營業人因而獲得逃漏稅捐之財產上利益如附表各編號
      所示，然依加值型及非加值型營業稅法第51條第1項第5 
      款規定，納稅義務人有虛報進項稅額者，除追繳稅款外，
      並另處以罰鍰。因此被告本案犯行經查獲後，稅捐機關自
      得對如附表各編號所示營業人行使稅捐法上之請求權以追
      繳稅款，並處以罰鍰。基此，稅捐機關基於稅捐法上之規
      定對如附表各編號所示營業人追繳稅款並處以罰鍰，已足
      剝奪渠等節省稅捐之財產上利益，倘本件再對該等公司宣
      告追徵節省稅捐利益之價額（關於犯罪所得為節省稅捐利
      益之情形，依其利得客體型態本身不能沒收，須直接宣告
      該價額數額之追徵），使該等公司遭受雙重負擔，依照前
      述說明，堪認有過苛之虞，依修正後刑法第38條之2 第2 
      項規定，對該等公司所獲取節省稅捐利益之價額，自均不
      予宣告追徵。另卷內復查無其他積極證據足認被告因本案
      犯行獲有利益，自無從認定其有取得實際犯罪所得，亦無
      從宣告沒收，附此敘明。
據上論斷，應依刑事訴訟法第273 條之1 第1 項、第299條第1項
前段判決如主文。
本案經檢察官曹哲寧提起公訴，檢察官謝榮林到庭執行職務。
中　　華　　民　　國　　111 　年　　10　　月　　25　　日
                  刑事第二庭　　法  官  謝當颺
以上正本證明與原本無異。
如不服本判決，應於判決送達後20日內向本院提出上訴書狀，並
應敘述具體理由；其未敘述上訴理由者，應於上訴期間屆滿後20
日內向本院補提理由書均須按他造當事人之人數附繕本 ，「切
勿逕送上級法院」。告訴人或被害人如對於本判決不服者，應具
備理由請求檢察官上訴，其上訴期間之計算係以檢察官判決正本
送達之日期為準。因疫情而遲誤不變期間，得向法院聲請回復原
狀。
　　　　　　　　　              書記官  郭如君
中　　華　　民　　國　　111 　年　　10　　月　　25　　日
附錄本案論罪科刑法條：　　　　　　　　　
商業會計法第71條
商業負責人、主辦及經辦會計人員或依法受託代他人處理會計事
務之人員有下列情事之一者，處5年以下有期徒刑、拘役或科或
併科新臺幣60萬元以下罰金：
一、以明知為不實之事項，而填製會計憑證或記入帳冊。
二、故意使應保存之會計憑證、會計帳簿報表滅失毀損。
三、偽造或變造會計憑證、會計帳簿報表內容或毀損其頁數。
四、故意遺漏會計事項不為記錄，致使財務報表發生不實之結果
    。
五、其他利用不正當方法，致使會計事項或財務報表發生不實之
    結果。
　　
修正前稅捐稽徵法第43條第1項
教唆或幫助犯第四十一條或第四十二條之罪者，處3年以下有期
徒刑、拘役或科新臺幣6萬元以下罰金。
　　　　　　　　　
附表：
編號 申報營業稅年別 開立年月 買受人 統一發票號碼／張數 統一發票金額（元） 逃漏稅額（元） 對應起訴書附表編號 主文欄 1 103年9月至10月 103年9月 廣池水產行 CE49262113 190,476 9,524 88 王昆陽犯商業會計法第七十一條第一款之填製不實會計憑證罪，處有期徒刑肆月，如易科罰金，以新臺幣壹仟元折算壹日。   103年9月 瀚朝物流股份有限公司 CE49262117 222,857 11,143 101    103年9月 萸亨食品有限公司 CE49262105 916,200 45,810 173    103年9月 萸亨食品有限公司 CE49262109 925,770 46,289 174    103年9月 萸亨食品有限公司 CE49262115 914,600 45,730 175    103年9月 萸亨食品有限公司 CE49262119 909,120 45,456 176    103年9月 萸亨食品有限公司 CE49262120 918,400 45,920 177    103年9月 萸亨食品有限公司 CE49262121 906,300 45,315 178    103年9月 立吉國際貿易有限公司 CE49262101 190,476 9,524 212    103年9月 八盛日本料理店 CE49262108 165,713 8,286 330    103年9月 八盛日本料理店 CE49262124 184,287 9,214 331    103年9月 立泰食品行 CE49262110 307,580 15,379 370    103年9月 立泰食品行 CE49262114 757,163 37,858 371    103年9月 立泰食品行 CE49262118 326,762 16,338 372    103年9月 立泰食品行 CE49262123 758,977 37,949 373    103年9月 上品國際流通股份有限公司 CE49262122 319,228 15,961 403    103年9月 晨園有限公司 CE49262104 208,724 10,436 427    103年9月 線西蚵寮有機海鮮美食館 CE49262102 181,148 9,057 467    103年9月 線西蚵寮有機海鮮美食館 CE49262106 199,805 9,990 468    103年9月 梅子餐廳有限公司 CE49262107 215,242 10,762 477    103年9月 梅子餐廳有限公司 CE49262111 165,710 8,286 478    103年9月 新黑貓國際美食有限公司 CE49262100 95,238 4,762 501    103年10月 廣池水產行 CE49262128 95,238 4,762 89    103年10月 廣池水產行 CE49262135 190,476 9,524 90    103年10月 翔富水產行 CE49262131 55,238 2,762 99    103年10月 翔富水產行 CE49262140 95,238 4,762 100    103年10月 瀚朝物流股份有限公司 CE49262130 128,571 6,429 102    103年10月 瀚朝物流股份有限公司 CE49262138 128,571 6,429 103    103年10月 瀚朝物流股份有限公司 CE49262142 133,968 6,698 104    103年10月 瀚朝物流股份有限公司 CE49262144 133,970 6,699 105    103年10月 瀚朝物流股份有限公司 CE49262146 133,968 6,698 106    103年10月 美心食品廠 CE49262143 309,175 15,459 110    103年10月 立吉國際貿易有限公司 CE49262126 124,009 6,200 213    103年10月 立吉國際貿易有限公司 CE49262129 130,907 6,545 214    103年10月 立吉國際貿易有限公司 CE49262134 126,037 6,302 215    103年10月 立吉國際貿易有限公司 CE49262137 190,476 9,524 216    103年10月 立吉國際貿易有限公司 CE49262141 190,476 9,524 217    103年10月 立吉國際貿易有限公司 CE49262149 190,476 9,524 218    103年10月 八盛日本料理店 CE49262136 193,100 9,655 332    103年10月 八盛日本料理店 CE49262147 156,900 7,845 333    103年10月 晨園有限公司 CE49262127 162,770 8,139 428    103年10月 晨園有限公司 CE49262133 187,042 9,352 429    103年10月 線西蚵寮有機海鮮美食館 CE49262132 190,476 9,524 469    103年10月 新黑貓國際美食有限公司 CE49262125 95,238 4,762 502  2 103年11月至12月 103年11月 廣池水產行 CZ50426302 104,762 5,238 91 王昆陽犯商業會計法第七十一條第一款之填製不實會計憑證罪，處有期徒刑參月，如易科罰金，以新臺幣壹仟元折算壹日。   103年11月 大漁屋平價日式料理坊 CZ50426300 50,000 2,500 108    103年11月 新黑貓國際美食有限公司 CZ50426301 38,095 1,905 503    103年12月 思敏食品有限公司 CZ50426316 135,495 6,775 80    103年12月 思敏食品有限公司 CZ50426324 135,505 6,775 81    103年12月 鮮運貿易有限公司 CZ50426320 145,000 7,250 82    103年12月 鮮運貿易有限公司 CZ50426330 145,000 7,250 83    103年12月 元味實業有限公司 CZ50426314 176,500 8,825 84    103年12月 元味實業有限公司 CZ50426322 176,500 8,825 85    103年12月 宏元水產有限公司 CZ50426318 117,450 5,873 86    103年12月 宏元水產有限公司 CZ50426327 116,550 5,828 87    103年12月 添才有限公司 CZ50426323 129,000 6,450 107    103年12月 大漁屋平價日式料理坊 CZ50426305 68,000 3,400 109    103年12月 呂桑小吃店 CZ50426326 303,426 15,171 116    103年12月 呂桑小吃店 CZ50426333 33,714 1,686 117    103年12月 呂桑小吃店 CZ50426334 303,430 15,172 118    103年12月 呂桑小吃店 CZ50426337 36,381 1,819 119    103年12月 呂桑小吃店 CZ50426343 303,430 15,172 120    103年12月 呂桑小吃店 CZ50426346 31,048 1,552 121    103年12月 艋舺熱海食品有限公司　 CZ50426308 133,380 6,669 122    103年12月 艋舺熱海食品有限公司　 CZ50426310 146,700 7,335 123    103年12月 艋舺熱海食品有限公司　 CZ50426313 115,920 5,796 124    103年12月 梅菊日本料理店 CZ50426317 84,000 4,200 125    103年12月 三牛小吃店有限公司 CZ50426331 158,500 7,925 126    103年12月 三牛小吃店有限公司 CZ50426349 158,500 7,925 127    103年12月 冠冕盒餐食品有限公司 CZ50426312 74,000 3,700 198    103年12月 八盛日本料理店 CZ50426304 77,000 3,850 334    103年12月 立泰食品行 CZ50426315 179,895 8,995 374    103年12月 立泰食品行 CZ50426319 360,873 18,044 375    103年12月 立泰食品行 CZ50426321 182,000 9,100 376    103年12月 立泰食品行 CZ50426325 35,030 1,752 377    103年12月 立泰食品行 CZ50426328 360,000 18,000 378    103年12月 立泰食品行 CZ50426329 179,105 8,955 379    103年12月 立泰食品行 CZ50426332 35,432 1,772 380    103年12月 立泰食品行 CZ50426335 35,577 1,779 381    103年12月 立泰食品行 CZ50426336 360,000 18,000 382    103年12月 立泰食品行 CZ50426338 360,003 18,000 383    103年12月 立泰食品行 CZ50426339 359,124 17,956 384    103年12月 立泰食品行 CZ50426340 36,053 1,803 385    103年12月 立泰食品行 CZ50426342 31,375 1,569 386    103年12月 立泰食品行 CZ50426344 30,000 1,500 387    103年12月 立泰食品行 CZ50426347 360,000 18,000 388    103年12月 立泰食品行 CZ50426348 37,433 1,872 389    103年12月 上品國際流通股份有限公司 CZ50426311 26,060 1,303 404    103年12月 上品國際流通股份有限公司 CZ50426341 10,500 525 405    103年12月 線西蚵寮有機海鮮美食館 CZ50426307 95,238 4,762 470    103年12月 梅子餐廳有限公司 CZ50426309 82,857 4,143 479  3 104年1月至2月 104年1月 彬彬實業有限公司 NN49986421 97,190 4,860 33 王昆陽犯商業會計法第七十一條第一款之填製不實會計憑證罪，處有期徒刑肆月，如易科罰金，以新臺幣壹仟元折算壹日。   104年1月 彬彬實業有限公司 NN49986422 111,328 5,566 34    104年1月 彬彬實業有限公司 NN49986426 128,100 6,405 35    104年1月 彬彬實業有限公司 NN49986427 95,004 4,750 36    104年1月 彬彬實業有限公司 NN49986428 197,055 9,853 37    104年1月 彬彬實業有限公司 NN49986433 96,778 4,839 38    104年1月 彬彬實業有限公司 NN49986437 137,709 6,885 39    104年1月 彬彬實業有限公司 NN49986438 78,079 3,904 40    104年1月 彬彬實業有限公司 NN49986439 121,739 6,087 41    104年1月 彬彬實業有限公司 NN49986441 92,040 4,602 42    104年1月 彬彬實業有限公司 NN49986442 138,370 6,919 43    104年1月 彬彬實業有限公司 NN49986443 319,200 15,960 44    104年1月 彬彬實業有限公司 NN49986444 83,300 4,165 45    104年1月 彬彬實業有限公司 NN49986445 107,170 5,359 46    104年1月 彬彬實業有限公司 NN49986447 63,204 3,160 47    104年1月 彬彬實業有限公司 NN49986448 55,103 2,755 48    104年1月 彬彬實業有限公司 NN49986449 125,048 6,252 49    104年1月 彬彬實業有限公司 NN50054702 140,070 7,004 50    104年1月 彬彬實業有限公司 NN50054703 304,400 15,220 51    104年1月 彬彬實業有限公司 NN50054711 181,675 9,084 52    104年1月 彬彬實業有限公司 NN50054713 129,107 6,455 53    104年1月 彬彬實業有限公司 NN50054717 56,851 2,843 54    104年1月 立百天企業有限公司 NN49986409 214,286 10,714 391    104年1月 立百天企業有限公司 NN49986418 214,286 10,714 392    104年1月 勁暄有限公司 NN49986408 304,762 15,238 400    104年1月 勁暄有限公司 NN49986417 304,762 15,238 401    104年1月 勁暄有限公司 NN49986429 304,762 15,238 402    104年1月 聚富有限公司 NN50054701 114,057 5,703 406    104年1月 聚富有限公司 NN50054705 59,570 2,979 407    104年1月 聚富有限公司 NN50054707 140,070 7,004 408    104年1月 聚富有限公司 NN50054710 48,495 2,425 409    104年1月 聚富有限公司 NN50054712 107,226 5,361 410    104年1月 聚富有限公司 NN50054714 148,200 7,410 411    104年1月 聚富有限公司 NN50054715 107,956 5,398 412    104年1月 聚富有限公司 NN50054716 82,307 4,115 413    104年1月 聚富有限公司 NN50054718 104,500 5,225 414    104年1月 聚富有限公司 NN50054719 210,231 10,512 415    104年1月 新原味商行 NN49986406 142,857 7,143 459    104年1月 新原味商行 NN49986414 142,857 7,143 460    104年1月 旺隆食品行 NN49986404 142,857 7,143 461    104年1月 中華食品行 NN49986407 95,238 4,762 462    104年1月 中華食品行 NN49986416 95,238 4,762 463    104年1月 中華食品行 NN49986436 95,238 4,762 464    104年1月 大穀地食品行 NN49986401 93,698 4,685 465    104年1月 大穀地食品行 NN49986411 192,016 9,601 466    104年1月 線西蚵寮有機海鮮美食館 NN49986419 86,668 4,333 471    104年1月 線西蚵寮有機海鮮美食館 NN49986424 85,999 4,300 472    104年1月 線西蚵寮有機海鮮美食館 NN49986431 87,333 4,367 473    104年1月 娜娜廚泰味店 NN49986403 142,857 7,143 474    104年1月 娜娜廚泰味店 NN49986412 142,857 7,143 475    104年1月 娜娜廚泰味店 NN49986405 285,714 14,286 476    104年1月 梅子餐廳有限公司 NN49986420 101,270 5,064 480    104年1月 梅子餐廳有限公司 NN49986425 101,504 5,075 481    104年1月 梅子餐廳有限公司 NN49986430 101,036 5,052 482    104年1月 金豪小吃店 NN49986400 95,238 4,762 494    104年1月 金豪小吃店 NN49986410 95,238 4,762 495    104年1月 金豪小吃店 NN49986423 95,238 4,762 496    104年2月 彬彬實業有限公司 NN50054754 185,546 9,277 55    104年2月 彬彬實業有限公司 NN50054758 148,002 7,400 56    104年2月 彬彬實業有限公司 NN50054760 138,489 6,924 57    104年2月 聚富有限公司 NN50054751 138,500 6,925 416    104年2月 聚富有限公司 NN50054752 182,700 9,135 417    104年2月 聚富有限公司 NN50054753 229,117 11,456 418    104年2月 聚富有限公司 NN50054755 211,974 10,599 419    104年2月 聚富有限公司 NN50054756 306,948 15,347 420    104年2月 聚富有限公司 NN50054757 266,833 13,342 421    104年2月 聚富有限公司 NN50054759 143,164 7,158 422    104年2月 聚富有限公司 NN50054761 277,635 13,882 423    104年2月 聚富有限公司 NN50054762 361,326 18,066 424    104年2月 聚富有限公司 NN50054763 226,850 11,343 425    104年2月 聚富有限公司 NN50054764 149,703 7,485 426  4 104年3月至4月 104年3月 彬彬實業有限公司 PG50088450 148,510 7,426 58 王昆陽犯商業會計法第七十一條第一款之填製不實會計憑證罪，處有期徒刑參月，如易科罰金，以新臺幣壹仟元折算壹日。   104年3月 熹洋有限公司 PG50088452 350,840 17,542 335    104年3月 熹洋有限公司 PG50088453 284,133 14,207 336    104年3月 熹洋有限公司 PG50088454 437,772 21,889 337    104年3月 熹洋有限公司 PG50088455 437,775 21,889 338    104年3月 熹洋有限公司 PG50088456 300,715 15,036 339    104年3月 熹洋有限公司 PG50088457 366,000 18,300 340    104年3月 熹洋有限公司 PG50088458 450,013 22,501 341    104年3月 熹洋有限公司 PG50088459 405,016 20,251 342    104年3月 熹洋有限公司 PG50088460 309,605 15,480 343    104年3月 熹洋有限公司 PG50088461 340,060 17,003 344    104年4月 熹洋有限公司 PG50088462 251,080 12,554 345    104年4月 熹洋有限公司 PG50088464 265,080 13,254 346    104年4月 熹洋有限公司 PG50088465 308,720 15,436 347    104年4月 熹洋有限公司 PG50088468 238,389 11,919 348    104年4月 熹洋有限公司 PG50088469 366,697 18,335 349  5 104年5月至6月 104年5月 勝溙汽車材料百貨商行 QA49285801 212,740 10,637 204 王昆陽犯商業會計法第七十一條第一款之填製不實會計憑證罪，處有期徒刑參月，如易科罰金，以新臺幣壹仟元折算壹日。   104年5月 勝溙汽車材料百貨商行 QA49285802 122,960 6,148 205    104年5月 勝溙汽車材料百貨商行 QA49285804 295,273 14,764 206    104年6月 勝溙汽車材料百貨商行 QA49285806 19,350 968 207    104年6月 勝溙汽車材料百貨商行 QA49285807 21,200 1,060 208    104年6月 熹洋有限公司 QA49285808 581,120 29,056 350    104年6月 熹洋有限公司 QA49285809 532,576 26,629 351    104年6月 熹洋有限公司 QA49285810 437,360 21,868 352    104年6月 熹洋有限公司 QA49285811 505,540 25,277 353    104年6月 熹洋有限公司 QA49285812 532,304 26,615 354    104年6月 熹洋有限公司 QA49285813 644,160 32,208 355    104年6月 熹洋有限公司 QA49285814 406,720 20,336 356    104年6月 熹洋有限公司 QA49285816 163,800 8,190 357    104年6月 熹洋有限公司 QA49285818 416,430 20,822 358  6 104年7月至8月 104年7月 熹洋有限公司 QU51314751 447,980 22,400 359 王昆陽犯商業會計法第七十一條第一款之填製不實會計憑證罪，處有期徒刑參月，如易科罰金，以新臺幣壹仟元折算壹日。   104年7月 淺田屋餐館 QU51314700 16,887 844 497    104年7月 淺田屋餐館 QU51314750 2,546 128 498    104年8月 廣池水產行 QU51314758 40,292 2,015 92    104年8月 廣池水產行 QU51314763 39,446 1,972 93    104年8月 廣池水產行 QU51314768 40,151 2,008 94    104年8月 廣池水產行 QU51314775 39,165 1,958 95    104年8月 廣池水產行 QU51314780 40,996 2,050 96    104年8月 漁翁商行 QU51314759 93,180 4,659 209    104年8月 漁翁商行 QU51314764 116,458 5,824 210    104年8月 漁翁商行 QU51314771 95,679 4,784 211    104年8月 立吉國際貿易有限公司 QU51314757 23,668 1,183 219    104年8月 立吉國際貿易有限公司 QU51314762 28,176 1,409 220    104年8月 立吉國際貿易有限公司 QU51314767 21,836 1,092 221    104年8月 立吉國際貿易有限公司 QU51314770 21,414 1,071 222    104年8月 大入股份有限公司 QU51314765 178,806 8,940 242    104年8月 大入股份有限公司 QU51314776 193,093 9,655 243    104年8月 大入股份有限公司 QU51314781 248,018 12,401 244    104年8月 熹洋有限公司 QU51314752 545,180 27,260 360    104年8月 熹洋有限公司 QU51314753 413,900 20,695 361    104年8月 熹洋有限公司 QU51314754 363,375 18,169 362    104年8月 熹洋有限公司 QU51314755 144,674 7,234 363    104年8月 熹洋有限公司 QU51314756 347,714 17,386 364    104年8月 熹洋有限公司 QU51314760 457,957 22,899 365    104年8月 熹洋有限公司 QU51314766 391,210 19,561 366    104年8月 熹洋有限公司 QU51314774 493,925 24,696 367    104年8月 熹洋有限公司 QU51314779 364,959 18,248 368    104年8月 熹洋有限公司 QU51314784 413,783 20,689 369  7 104年9月至10月 104年9月 廣池水產行 RN51322206 133,994 6,700 97 王昆陽犯商業會計法第七十一條第一款之填製不實會計憑證罪，處有期徒刑貳月，如易科罰金，以新臺幣壹仟元折算壹日。   104年9月 洪記豆漿大王店 RN51322211 99,363 4,968 171    104年9月 立吉國際貿易有限公司 RN51322201 22,541 1,127 223    104年9月 立吉國際貿易有限公司 RN51322202 25,922 1,296 224    104年9月 立吉國際貿易有限公司 RN51322203 23,386 1,169 225    104年9月 立吉國際貿易有限公司 RN51322204 27,331 1,367 226    104年9月 大入股份有限公司 RN51322207 115,384 5,769 245    104年9月 大入股份有限公司 RN51322212 159,343 7,967 246    104年9月 大入股份有限公司 RN51322213 10,791 540 247    104年9月 梅子餐廳有限公司 RN51322215 380,504 19,025 483    104年9月 淺田屋餐館 RN51322200 48,114 2,406 499    104年10月 洪記豆漿大王店 RN51322280 93,688 4,684 172    104年10月 立吉國際貿易有限公司 RN51322278 112,704 5,635 227    104年10月 立吉國際貿易有限公司 RN51322279 97,500 4,875 228    104年10月 大入股份有限公司 RN51322282 55,525 2,776 248    104年10月 大入股份有限公司 RN51322284 59,147 2,957 249    104年10月 大入股份有限公司 RN51322286 76,036 3,802 250    104年10月 永晶營造有限公司 RN51322289 242,138 12,107 277    104年10月 永晶營造有限公司 RN51322291 22,954 1,148 278    104年10月 淺田屋餐館 RN51322285 100,228 5,011 500  8 104年11月至12月 104年11月 廣池水產行 SG55972951 190,270 9,514 98 王昆陽犯商業會計法第七十一條第一款之填製不實會計憑證罪，處有期徒刑參月，如易科罰金，以新臺幣壹仟元折算壹日。   104年11月 水啟動國際實業有限公司 SG55972958 438,500 21,925 111    104年11月 水啟動國際實業有限公司 SG55972967 321,200 16,060 112    104年11月 立吉國際貿易有限公司 SG55972956 190,350 9,518 229    104年11月 日紘海產有限公司 SG55972962 190,465 9,523 253    104年11月 三記冷凍食品行 SG55972966 51,391 2,570 254    104年11月 三記冷凍食品行 SG55972969 21,482 1,074 255    104年11月 三記冷凍食品行 SG55972976 6,771 339 256    104年11月 三記冷凍食品行 SG55972977 396,929 19,847 257    104年11月 群海興業有限公司 SG55972965 195,210 9,761 275    104年11月 群海興業有限公司 SG55972968 130,067 6,504 276    104年11月 李洲實業有限公司 SG55972955 476,174 23,809 430    104手11月 李洲實業有限公司 SG55972959 470,539 23,527 431    104年11月 李洲實業有限公司 SG55972971 473,357 23,668 432    104年11月 海之味餐廳有限公司 SG55972953 285,645 14,283 505    104年12月 水啟動國際實業有限公司 SG55973008 386,970 19,349 113    104年12月 水啟動國際實業有限公司 SG55973021 456,490 22,825 114    104年12月 水啟動國際實業有限公司 SG55973023 396,840 19,842 115    104年12月 李洲實業有限公司 SG55973009 474,766 23,738 433    104年12月 李洲實業有限公司 SG55973015 470,539 23,527 434    104年12月 李洲實業有限公司 SG55973025 464,904 23,245 435    104年12月 李洲實業有限公司 SG55973029 274,950 13,748 436    104年12月 新黑貓國際美食有限公司 SG55973010 94,755 4,738 504  9 105年2月 105年2月 立吉國際貿易有限公司 AU55674440 205,685 10,284 230 王昆陽犯商業會計法第七十一條第一款之填製不實會計憑證罪，處有期徒刑參月，如易科罰金，以新臺幣壹仟元折算壹日。   105年2月 立吉國際貿易有限公司 AU55674443 219,773 10,989 231    105年2月 立吉國際貿易有限公司 AU55674445 211,320 10,566 232    105年2月 立吉國際貿易有限公司 AU55674447 216,955 10,848 233    105年2月 立吉國際貿易有限公司 AU55674449 98,616 4,931 234    105年2月 海玉貿易有限公司 AU55674442 285,552 14,278 258    105年2月 海玉貿易有限公司 AU55674444 264,623 13,232 259    105年2月 海玉貿易有限公司 AU55674446 284,824 14,241 260    105年2月 海玉貿易有限公司 AU55674448 263,034 13,152 261    105年2月 海玉貿易有限公司 AU55674450 261,090 13,055 262    105年2月 海玉貿易有限公司 AU55674456 68,728 3,436 263    105年2月 海玉貿易有限公司 AU55674457 172,277 8,614 264  10 105年3月至4月 105年3月 河圖公司 BM55639702 187,440 9,372 22 王昆陽犯商業會計法第七十一條第一款之填製不實會計憑證罪，處有期徒刑參月，如易科罰金，以新臺幣壹仟元折算壹日。   105年3月 河圖公司 BM55639704 169,157 8,458 23    105年3月 河圖公司 BM55639705 181,244 9,062 24    105年3月 河圖公司 BM55639707 175,111 8,756 25    105年3月 河圖公司 BM55639708 171,820 8,591 26    105年3月 河圖公司 BM55639710 68,006 3,405 27    105年3月 立吉國際貿易有限公司 BM55639700 264,336 13,217 235    105年3月 立吉國際貿易有限公司 BM55639703 253,584 12,679 236    105年3月 立吉國際貿易有限公司 BM55639706 243,722 12,186 237    105年3月 海玉貿易有限公司 BM55639709 169,722 8,486 265    105年3月 海玉貿易有限公司 BM55639711 168,375 8,419 266    105年3月 海玉貿易有限公司 BM55639712 161,640 8,082 267    105年4月 河圖公司 BM55639726 191,091 9,555 28    105年4月 河圖公司 BM55639728 190,661 9,533 29    105年4月 河圖公司 BM55639730 188,581 9,429 30    105年4月 河圖公司 BM55639731 198,405 9,920 31    105年4月 河圖公司 BM55639733 188,779 9,439 32    105年4月 彬彬實業有限公司 BM55639741 462,000 23,100 59    105年4月 彬彬實業有限公司 BM55639742 441,000 22,050 60    105年4月 彬彬實業有限公司 BM55639744 405,300 20,265 61    105年4月 彬彬實業有限公司 BM55639745 405,300 20,265 62    105年4月 彬彬實業有限公司 BM55639746 455,700 22,785 63    105年4月 彬彬實業有限公司 BM55639747 441,000 22,050 64    105年4月 彬彬實業有限公司 BM55639748 504,000 25,200 65    105年4月 彬彬實業有限公司 BM55639749 435,750 21,788 66    105年4月 立吉國際貿易有限公司 BM55639727 126,792 6,340 238    105年4月 立吉國際貿易有限公司 BM55639729 123,974 6,199 239    105年4月 立吉國際貿易有限公司 BM55639732 121,157 6,058 240    105年4月 立吉國際貿易有限公司 BM55639734 104,251 5,213 241    105年4月 海玉貿易有限公司 BM55639738 168,375 8,419 268    105年4月 海玉貿易有限公司 BM55639739 167,028 8,351 269    105年4月 海玉貿易有限公司 BM55639740 164,334 8,217 270    105年4月 梅子餐廳有限公司 BM55639735 166,660 8,333 484    105年4月 梅子餐廳有限公司 BM55639736 169,306 8,465 485    105年4月 梅子餐廳有限公司 BM55639737 140,206 7,011 486  11 105年5月至6月 105年5月 京寀生技有限公司 CD55754700 152,250 7,613 298 王昆陽犯商業會計法第七十一條第一款之填製不實會計憑證罪，處有期徒刑參月，如易科罰金，以新臺幣壹仟元折算壹日。   105年5月 京寀生技有限公司 CD55754700 259,200 12,960 299    105年5月 京寀生技有限公司 CD55754700 168,000 8,400 300    105年5月 京寀生技有限公司 CD55754700 336,000 16,800 301    105年5月 京寀生技有限公司 CD55754700 189,000 9,450 302    105年5月 京寀生技有限公司 CD55754700 161,700 8,085 303    105年5月 京寀生技有限公司 CD55754700 210,000 10,500 304    105年5月 京寀生技有限公司 CD55754700 168,000 8,400 305    105年5月 京寀生技有限公司 CD55754700 275,832 13,792 306    105年5月 京寀生技有限公司 CD55754700 316,440 15,822 307    105年5月 京寀生技有限公司 CD55754700 182,595 9,130 308    105年5月 京寀生技有限公司 CD55754700 190,050 9,503 309    105年5月 京寀生技有限公司 CD55754700 189,000 9,450 310    105年5月 京寀生技有限公司 CD55754700 387,975 19,399 311    105年5月 京寀生技有限公司 CD55754700 356,400 17,820 312    105年5月 京寀生技有限公司 CD55754700 293,328 14,666 313    105年5月 京寀生技有限公司 CD55754700 189,000 9,450 314    105年5月 京寀生技有限公司 CD55754700 292,248 14,612 315    105年5月 京寀生技有限公司 CD55754700 351,648 17,582 316    105年5月 京寀生技有限公司 CD55754700 340,416 17,021 317    105年6月 京寀生技有限公司 CD55754700 190,050 9,503 318    105年6月 京寀生技有限公司 CD55754700 61,950 3,098 319    105年6月 京寀生技有限公司 CD55754700 189,000 9,450 320    105年6月 京寀生技有限公司 CD55754700 178,500 8,925 321  12 105年7月至8月 105年7月 旭強企業有限公司 CV55730300 424,062 21,203 179 王昆陽犯商業會計法第七十一條第一款之填製不實會計憑證罪，處有期徒刑參月，如易科罰金，以新臺幣壹仟元折算壹日。     105年7月 旭強企業有限公司 CV55730301 475,860 23,793 180    105年7月 旭強企業有限公司 CV55730303 433,532 21,677 181    105年7月 旭強企業有限公司 CV55730305 433,280 21,664 182    105年7月 旭強企業有限公司 CV55730310 406,296 20,315 183    105年7月 旭強企業有限公司 CV55730314 447,068 22,353 184    105年7月 海玉貿易有限公司 CV55730302 219,239 10,962 271    105年7月 海玉貿易有限公司 CV55730304 257,317 12,866 272    105年7月 梅子餐廳有限公司 CV55730306 96,422 4,821 487    105年7月 梅子餐廳有限公司 CV55730307 91,210 4,561 488    105年7月 梅子餐廳有限公司 CV55730308 65,150 3,258 489    105年7月 梅子餐廳有限公司 CV55730309 93,816 4,691 490    105年7月 梅子餐廳有限公司 CV55730311 83,392 4,170 491    105年7月 梅子餐廳有限公司 CV55730312 41,175 2,059 492    105年7月 梅子餐廳有限公司 CV55730313 100,331 5,017 493    105年8月 旭強企業有限公司 CV55730315 454,300 22,715 185    105年8月 旭強企業有限公司 CV55730316 426,798 21,340 186    105年8月 旭強企業有限公司 CV55730318 444,600 22,230 187    105年8月 旭強企業有限公司 CV55730319 338,500 16,925 188    105年8月 旭強企業有限公司 CV55730320 291,106 14,555 189    105年8月 旭強企業有限公司 CV55730322 424,446 21,222 190    105年8月 海玉貿易有限公司 CV55730317 253,584 12,679 273    105年8月 海玉貿易有限公司 CV55730321 223,460 11,173 274  13 105年9月至10月 105年9月 豪運通國際貿易有限公司 DM55535251 423,968 21,198 161 王昆陽犯商業會計法第七十一條第一款之填製不實會計憑證罪，處有期徒刑參月，如易科罰金，以新臺幣壹仟元折算壹日。    105年9月 豪運通國際貿易有限公司 DM55535253 462,189 23,110 162    105年9月 豪運通國際貿易有限公司 DM55535255 461,226 23,061 163    105年9月 豪運通國際貿易有限公司 DM55535257 509,383 25,469 164    105年9月 豪運通國際貿易有限公司 DM55535259 440,832 22,042 165    105年9月 豪運通國際貿易有限公司 DM55535261 373,115 18,656 166    105年9月 豪運通國際貿易有限公司 DM55535262 438,976 21,949 167    105年9月 豪運通國際貿易有限公司 DM55535263 439,643 21,982 168    105年9月 豪運通國際貿易有限公司 DM55535264 450,900 22,545 169    105年9月 旭強企業有限公司 DM55535250 422,631 21,132 191    105年9月 旭強企業有限公司 DM55535252 390,654 19,533 192    105年9月 旭強企業有限公司 DM55535254 416,196 20,810 193    105年9月 旭強企業有限公司 DM55535256 386,694 19,335 194    105年9月 旭強企業有限公司 DM55535258 430,650 21,533 195    105年9月 旭強企業有限公司 DM55535260 400,455 20,023 196    105年10月 吉瑞國際貿易有限公司 DM55535265 425,700 21,285 73    105年10月 吉瑞國際貿易有限公司 DM55535266 417,087 20,854 74    105年10月 吉瑞國際貿易有限公司 DM55535267 462,690 23,135 75    105年10月 吉瑞國際貿易有限公司 DM55535268 448,910 22,446 76    105年10月 吉瑞國際貿易有限公司 DM55535269 454,707 22,735 77    105年10月 錫鑫科技有限公司 DM55535270 360,000 18,000 251    105年10月 錫鑫科技有限公司 DM55535271 340,000 17,000 252  14 105年11月 105年11月 豪運通國際貿易有限公司 ED55820002 325,102 16,255 170 王昆陽犯商業會計法第七十一條第一款之填製不實會計憑證罪，處有期徒刑貳月，如易科罰金，以新臺幣壹仟元折算壹日。    105年11月 旭強企業有限公司 ED55820000 414,687 20,734 197  15 106年1月至2月 106年1月 吉瑞國際貿易有限公司 MP55264552 58,140 2,907 78 王昆陽犯商業會計法第七十一條第一款之填製不實會計憑證罪，處有期徒刑參月，如易科罰金，以新臺幣壹仟元折算壹日。    106年1月 吉瑞國際貿易有限公司 MP55264553 16,150 808 79    106年1月 田旺生物科技有限公司 MP55264550 425,500 21,275 199    106年1月 田旺生物科技有限公司 MP55264555 370,000 18,500 200    106年1月 田旺生物科技有限公司 MP55264556 388,500 19,425 201    106年1月 田旺生物科技有限公司 MP55264558 333,000 16,650 202    106年1月 田旺生物科技有限公司 MP55264562 473,600 23,680 203    106年1月 維國國際有限公司 MP55264564 328,447 16,422 390    106年2月 詠豐實業股份有限公司 MP55264601 3,500 175 329  16 106年3月至4月 106年3月 藝賞公司 NE55321358 4,866,396 0 1 王昆陽犯商業會計法第七十一條第一款之填製不實會計憑證罪，處有期徒刑陸月，如易科罰金，以新臺幣壹仟元折算壹日。    106年3月 藝賞公司 NE55321359 5,166,584 0 2    106年3月 藝賞公司 NE55321360 5,178,096 0 3    106年3月 藝賞公司 NE55321361 4,847,184 0 4    106年3月 藝賞公司 NE55321362 4,811,416 0 5    106年3月 藝賞公司 NE55321363 5,161,644 0 6    106年3月 藝賞公司 NE55321364 5,123,328 0 7    106年3月 藝賞公司 NE55321365 4,878,972 0 8    106年3月 藝賞公司 NE55321366 4,987,528 0 9    106年3月 藝賞公司 NE55321367 5,064,320 0 10    106年3月 藝賞公司 NE55321368 5,178,096 0 11    106年3月 藝賞公司 NE55321369 4,847,184 0 12    106年3月 藝賞公司 NE55321370 4,866,396 0 13    106年3月 彬彬實業有限公司 NE55321250 412,271 20,614 67    106年3月 彬彬實業有限公司 NE55321251 408,526 20,426 68    106年3月 彬彬實業有限公司 NE55321252 390,852 19,543 69    106年3月 彬彬實業有限公司 NE55321253 421,366 21,068 70    106年3月 彬彬實業有限公司 NE55321254 463,806 23,190 71    106年3月 彬彬實業有限公司 NE55321255 414,946 20,747 72    106年3月 富順國際鑫鋼鐵有限公司 NE55321300 464,000 23,200 128    106年3月 富順國際鑫鋼鐵有限公司 NE55321301 472,600 23,630 129    106年3月 富順國際鑫鋼鐵有限公司 NE55321302 454,620 22,731 130    106年3月 富順國際鑫鋼鐵有限公司 NE55321303 423,600 21,180 131    106年3月 富順國際鑫鋼鐵有限公司 NE55321304 470,260 23,513 132    106年3月 富順國際鑫鋼鐵有限公司 NE55321305 456,820 22,841 133    106年3月 富順國際鑫鋼鐵有限公司 NE55321306 465,850 23,293 134    106年3月 富順國際鑫鋼鐵有限公司 NE55321307 472,020 23,601 135    106年3月 富順國際鑫鋼鐵有限公司 NE55321308 456,560 22,828 136    106年3月 富順國際鑫鋼鐵有限公司 NE55321309 424,000 21,200 137    106年3月 富順國際鑫鋼鐵有限公司 NE55321311 436,200 21,810 138    106年3月 富順國際鑫鋼鐵有限公司 NE55321312 450,050 22,503 139    106年3月 富順國際鑫鋼鐵有限公司 NE55321313 463,800 23,190 140    106年3月 富順國際鑫鋼鐵有限公司 NE55321314 467,800 23,390 141    106年3月 富順國際鑫鋼鐵有限公司 NE55321315 470,250 23,513 142    106年3月 富順國際鑫鋼鐵有限公司 NE55321316 443,560 22,178 143    106年3月 富順國際鑫鋼鐵有限公司 NE55321317 472,600 23,630 144    106年3月 富順國際鑫鋼鐵有限公司 NE55321318 464,780 23,239 145    106年3月 富順國際鑫鋼鐵有限公司 NE55321319 420,240 21,012 146    106年3月 富順國際鑫鋼鐵有限公司 NE55321320 454,320 22,716 147    106年3月 富順國際鑫鋼鐵有限公司 NE55321321 462,600 23,130 148    106年3月 富順國際鑫鋼鐵有限公司 NE55321322 444,250 22,213 149    106年3月 富順國際鑫鋼鐵有限公司 NE55321323 471,500 23,575 150    106年3月 富順國際鑫鋼鐵有限公司 NE55321324 426,860 21,343 151    106年3月 富順國際鑫鋼鐵有限公司 NE55321326 454,560 22,728 152    106年3月 富順國際鑫鋼鐵有限公司 NE55321327 436,800 21,840 153    106年3月 富順國際鑫鋼鐵有限公司 NE55321328 462,820 23,141 154    106年3月 富順國際鑫鋼鐵有限公司 NE55321329 470,100 23,505 155    106年3月 富順國際鑫鋼鐵有限公司 NE55321330 468,500 23,425 156    106年3月 富順國際鑫鋼鐵有限公司 NE55321331 457,820 22,891 157    106年3月 富順國際鑫鋼鐵有限公司 NE55321332 457,200 22,860 158    106年3月 富順國際鑫鋼鐵有限公司 NE55321334 453,220 22,661 159    106年3月 富順國際鑫鋼鐵有限公司 NE55321335 428,620 21,431 160    106年3月 期將國際實業有限公司 NE55321268 1,875,000 93,750 279    106年3月 期將國際實業有限公司 NE55321269 1,145,000 57,250 280    106年3月 期將國際實業有限公司 NE55321270 446,900 22,345 281    106年3月 期將國際實業有限公司 NE55321271 492,250 24,613 282    106年3月 期將國際實業有限公司 NE55321272 478,656 23,932 283    106年3月 期將國際實業有限公司 NE55321273 1,050,000 52,500 284    106年3月 期將國際實業有限公司 NE55321274 925,000 46,250 285    106年3月 期將國際實業有限公司 NE55321275 546,000 27,300 286    106年3月 期將國際實業有限公司 NE55321276 1,848,000 92,400 287    106年3月 期將國際實業有限公司 NE55321277 1,020,000 51,000 288    106年3月 期將國際實業有限公司 NE55321278 457,750 22,888 289    106年3月 期將國際實業有限公司 NE55321279 762,000 38,100 290    106年3月 邑曲科技有限公司 NE55321310 249,292 12,465 322    106年3月 邑曲科技有限公司 NE55321333 257,630 12,882 323    106年3月 邑曲科技有限公司 NE55321337 201,930 10,097 324    106年3月 邑曲科技有限公司 NE55321338 224,218 11,211 325    106年3月 邑曲科技有限公司 NE55321339 213,172 10,659 326    106年3月 邑曲科技有限公司 NE55321340 251,314 12,566 327    106年3月 邑曲科技有限公司 NE55321341 185,736 9,287 328    106年3月 睿煋興業有限公司 NE55321284 1,249,663 62,483 438    106年3月 睿煋興業有限公司 NE55321285 603,600 30,180 439    106年3月 睿煋興業有限公司 NE55321286 1,011,550 50,578 440    106年3月 睿煋興業有限公司 NE55321287 1,261,000 63,050 441    106年3月 睿煋興業有限公司 NE55321288 771,500 38,575 442    106年3月 睿煋興業有限公司 NE55321289 1,092,900 54,645 443    106年3月 睿煋興業有限公司 NE55321290 884,250 44,213 444    106年3月 睿煋興業有限公司 NE55321291 788,500 39,425 445    106年3月 睿煋興業有限公司 NE55321292 698,280 34,914 446    106年3月 睿煋興業有限公司 NE55321293 681,325 34,066 447    106年3月 睿煋興業有限公司 NE55321294 223,475 11,174 448    106年3月 睿煋興業有限公司 NE55321295 988,500 49,425 449    106年3月 睿煋興業有限公司 NE55321296 393,600 19,680 450    106年3月 睿煋興業有限公司 NE55321297 809,120 40,456 451    106年3月 睿煋興業有限公司 NE55321298 975,925 48,796 452    106年3月 睿煋興業有限公司 NE55321299 844,200 42,210 453    106年4月 藝賞公司 NE55321371 5,166,584 0 14    106年4月 藝賞公司 NE55321372 4,987,528 0 15    106年4月 藝賞公司 NE55321373 4,811,416 0 16    106年4月 藝賞公司 NE55321374 5,161,644 0 17    106年4月 藝賞公司 NE55321375 5,123,308 0 18    106年4月 藝賞公司 NE55321376 4,878,972 0 19    106年4月 藝賞公司 NE55321377 4,987,528 0 20    106年4月 藝賞公司 NE55321378 5,064,320 0 21    106年4月 期將國際實業有限公司 NE55321280 605,250 30,263 291    106年4月 期將國際實業有限公司 NE55321281 1,861,000 93,050 292    106年4月 期將國際實業有限公司 NE55321282 622,400 31,120 293    106年4月 期將國際實業有限公司 NE55321283 256,500 12,825 294    106年4月 期將國際實業有限公司 NE55321355 1,680,000 84,000 295    106年4月 期將國際實業有限公司 NE55321356 1,400,000 70,000 296    106年4月 期將國際實業有限公司 NE55321357 290,000 14,500 297    106年4月 俊錡國際實業有限公司 NE55321253 5,722,701 286,135 393    106年4月 俊錡國際實業有限公司 NE55321342 4,903,612 245,181 394    106年4月 俊錡國際實業有限公司 NE55321343 5,695,122 284,756 395    106年4月 俊錡國際實業有限公司 NE55321344 5,966,965 298,348 396    106年4月 俊錡國際實業有限公司 NE55321350 5,591,520 279,576 397    106年4月 俊錡國際實業有限公司 NE55321351 2,909,485 145,474 398    106年4月 俊錡國際實業有限公司 NE55321354 5,790,708 289,535 399    106年4月 太空貿易有限公司 NE55321379 290,140 14,507 437    106年4月 睿煋興業有限公司 NE55321345 785,500 39,275 454    106年4月 睿煋興業有限公司 NE55321346 589,350 29,468 455    106年4月 睿煋興業有限公司 NE55321347 1,299,000 64,950 456    106年4月 睿煋興業有限公司 NE55321348 1,221,150 61,058 457    106年4月 睿煋興業有限公司 NE55321349 754,450 37,723 458  103年9月至106年4月總計    505 287,413,350 9,086,955